MiKTeX/default/texmflocal/hunspell/dicts/ruen_RUGB.aff
SFX U Y 130
SFX U вать ю авать
SFX U вать ем авать
SFX U вать ешь авать
SFX U вать ете авать
SFX U вать ет авать
SFX U вать ют авать
SFX U ваться юсь аваться
SFX U ваться емся аваться
SFX U ваться ешься аваться
SFX U ваться етесь аваться
SFX U ваться ется аваться
SFX U ваться ются аваться
SFX U евать ую [жшщчц]евать
SFX U евать уем [жшщчц]евать
SFX U евать уешь [жшщчц]евать
SFX U евать уете [жшщчц]евать
SFX U евать ует [жшщчц]евать
SFX U евать уют [жшщчц]евать
SFX U еваться уюсь [жшщчц]еваться
SFX U еваться уемся [жшщчц]еваться
SFX U еваться уешься [жшщчц]еваться
SFX U еваться уетесь [жшщчц]еваться
SFX U еваться уется [жшщчц]еваться
SFX U еваться уются [жшщчц]еваться
SFX U евать юю [^жшщчц]евать
SFX U евать юем [^жшщчц]евать
SFX U евать юешь [^жшщчц]евать
SFX U евать юете [^жшщчц]евать
SFX U евать юет [^жшщчц]евать
SFX U евать юют [^жшщчц]евать
SFX U еваться ююсь [^жшщчц]еваться
SFX U еваться юемся [^жшщчц]еваться
SFX U еваться юешься [^жшщчц]еваться
SFX U еваться юетесь [^жшщчц]еваться
SFX U еваться юется [^жшщчц]еваться
SFX U еваться юются [^жшщчц]еваться
SFX U овать ую овать
SFX U овать уем овать
SFX U овать уешь овать
SFX U овать уете овать
SFX U овать ует овать
SFX U овать уют овать
SFX U оваться уюсь оваться
SFX U оваться уемся оваться
SFX U оваться уешься оваться
SFX U оваться уетесь оваться
SFX U оваться уется оваться
SFX U оваться уются оваться
SFX U ть ю [^аеоу]ять
SFX U ять ю [аеоу]ять
SFX U ть ем [^аеоу]ять
SFX U ять ем [аеу]ять
SFX U ять им оять
SFX U ть ешь [^аеоу]ять
SFX U ять ешь [аеу]ять
SFX U ять ишь оять
SFX U ть ете [^аеоу]ять
SFX U ять ете [аеу]ять
SFX U ять ите оять
SFX U ть ет [^аеоу]ять
SFX U ять ет [аеу]ять
SFX U ять ит оять
SFX U ть ют [^аеоу]ять
SFX U ять ют [аеу]ять
SFX U ть т оять
SFX U ться юсь [^аеоу]яться
SFX U яться юсь [аеоу]яться
SFX U ться емся [^аеоу]яться
SFX U яться емся [аеу]яться
SFX U яться имся ояться
SFX U ться ешься [^аеоу]яться
SFX U яться ешься [аеу]яться
SFX U яться ишься ояться
SFX U ться етесь [^аеоу]яться
SFX U яться етесь [аеу]яться
SFX U яться итесь ояться
SFX U ться ется [^аеоу]яться
SFX U яться ется [аеу]яться
SFX U яться ится ояться
SFX U ться ются [^аеоу]яться
SFX U яться ются [аеу]яться
SFX U ься ся ояться
SFX U ать у [жшщч]ать
SFX U аться усь [жшщч]аться
SFX U ать им [жшщч]ать
SFX U аться имся [жшщч]аться
SFX U ать ишь [жшщч]ать
SFX U аться ишься [жшщч]аться
SFX U ать ите [жшщч]ать
SFX U аться итесь [жшщч]аться
SFX U ать ит [жшщч]ать
SFX U аться ится [жшщч]аться
SFX U ть т [жшщч]ать
SFX U ься ся [жшщч]аться
SFX U ать у дать
SFX U аться усь даться
SFX U ать ем дать
SFX U аться емся даться
SFX U ать ешь дать
SFX U аться ешься даться
SFX U ать ете дать
SFX U аться етесь даться
SFX U ать ет дать
SFX U аться ется даться
SFX U ать ут дать
SFX U аться утся даться
SFX U чь гу чь
SFX U чься гусь чься
SFX U чь жем чь
SFX U чься жемся чься
SFX U чь жешь чь
SFX U чься жешься чься
SFX U чь жете чь
SFX U чься жетесь чься
SFX U чь жет чь
SFX U чься жется чься
SFX U чь гут чь
SFX U чься гутся чься
SFX U уть у уть
SFX U ться сь уться
SFX U уть ем уть
SFX U уться емся уться
SFX U уть ешь уть
SFX U уться ешься уться
SFX U уть ете уть
SFX U уться етесь уться
SFX U уть ет уть
SFX U уться ется уться
SFX U ть т уть
SFX U ься ся уться
SFX W Y 28
SFX W ить лю [бвмпф]ить
SFX W иться люсь [бвмпф]иться
SFX W дить жу дить
SFX W диться жусь диться
SFX W ить ю [аелнору]ить
SFX W иться юсь [аелнору]иться
SFX W ить у [жчшщ]ить
SFX W иться усь [жчшщ]иться
SFX W зить жу зить
SFX W зиться жусь зиться
SFX W сить шу сить
SFX W ситься шусь ситься
SFX W тить чу [^аеиоуыэюясч]тить
SFX W стить щу стить
SFX W титься чусь [^аеиоуыэюясч]титься
SFX W ститься щусь ститься
SFX W ть м ить
SFX W ться мся иться
SFX W ть шь ить
SFX W ться шься иться
SFX W ь е ить
SFX W ься есь иться
SFX W ть т ить
SFX W ься ся иться
SFX W ить ят [^жчшщ]ить
SFX W иться ятся [^жчшщ]иться
SFX W ить ат [жчшщ]ить
SFX W иться атся [жчшщ]иться
SFX V Y 138
SFX V ить ью [бвлп]ить
SFX V иться ьюсь [бвлп]иться
SFX V ить ьем [бвлп]ить
SFX V иться ьемся [бвлп]иться
SFX V ить ьешь [бвлп]ить
SFX V иться ьешься [бвлп]иться
SFX V ить ьете [бвлп]ить
SFX V иться ьетесь [бвлп]иться
SFX V ить ьет [бвлп]ить
SFX V иться ьется [бвлп]иться
SFX V ить ьют [бвлп]ить
SFX V иться ьются [бвлп]иться
SFX V ть ву жить
SFX V ться вусь житься
SFX V ть вем жить
SFX V ться вемся житься
SFX V ть вешь жить
SFX V ться вешься житься
SFX V ть вете жить
SFX V ться ветесь житься
SFX V ть вет жить
SFX V ться вется житься
SFX V ть вут жить
SFX V ться вутся житься
SFX V евать ую [жшщчц]евать
SFX V евать уем [жшщчц]евать
SFX V евать уешь [жшщчц]евать
SFX V евать уете [жшщчц]евать
SFX V евать ует [жшщчц]евать
SFX V евать уют [жшщчц]евать
SFX V еваться уюсь [жшщчц]еваться
SFX V еваться уется [жшщчц]еваться
SFX V еваться уешься [жшщчц]еваться
SFX V еваться уетесь [жшщчц]еваться
SFX V еваться уется [жшщчц]еваться
SFX V еваться уются [жшщчц]еваться
SFX V евать юю [^жшщчц]евать
SFX V евать юем [^жшщчц]евать
SFX V евать юешь [^жшщчц]евать
SFX V евать юете [^жшщчц]евать
SFX V евать юет [^жшщчц]евать
SFX V евать юют [^жшщчц]евать
SFX V еваться ююсь [^жшщчц]еваться
SFX V еваться юемся [^жшщчц]еваться
SFX V еваться юешься [^жшщчц]еваться
SFX V еваться юетесь [^жшщчц]еваться
SFX V еваться юется [^жшщчц]еваться
SFX V еваться юются [^жшщчц]еваться
SFX V овать ую овать
SFX V овать уем овать
SFX V овать уешь овать
SFX V овать уете овать
SFX V овать ует овать
SFX V овать уют овать
SFX V оваться уюсь оваться
SFX V оваться уемся оваться
SFX V оваться уешься оваться
SFX V оваться уетесь оваться
SFX V оваться уется оваться
SFX V оваться уются оваться
SFX V ть ну деть
SFX V ться нусь деться
SFX V ть нем деть
SFX V ться немся деться
SFX V ть нешь деть
SFX V ться нешься деться
SFX V ть нете деть
SFX V ться нетесь деться
SFX V ть нет деть
SFX V ться нется деться
SFX V ть нут деть
SFX V ться нутся деться
SFX V ть ю уть
SFX V ться юсь уться
SFX V ть ем уть
SFX V ться емся уться
SFX V ть ешь уть
SFX V ться ешься уться
SFX V ть ете уть
SFX V ться етесь уться
SFX V ть ет уть
SFX V ться ется уться
SFX V ть ют уть
SFX V ться ются уться
SFX V хать ду хать
SFX V хаться дусь хаться
SFX V хать дем хать
SFX V хаться демся хаться
SFX V хать дешь хать
SFX V хаться дешься хаться
SFX V хать дете хать
SFX V хаться детесь хаться
SFX V хать дет хать
SFX V хаться дется хаться
SFX V хать дут хать
SFX V хаться дутся хаться
SFX V ать лю пать
SFX V аться люсь паться
SFX V ать лем пать
SFX V аться лемся паться
SFX V ать лешь пать
SFX V аться лешься паться
SFX V ать лете пать
SFX V аться летесь паться
SFX V ать лет пать
SFX V аться лется паться
SFX V ать лют пать
SFX V аться лются паться
SFX V ечь ягу лечь
SFX V ечься ягусь лечься
SFX V ечь яжем лечь
SFX V ечься яжемся лечься
SFX V ечь яжешь лечь
SFX V ечься яжешься лечься
SFX V ечь яжете лечь
SFX V ечься яжетесь лечься
SFX V ечь яжет лечь
SFX V ечься яжется лечься
SFX V ечь ягут лечь
SFX V ечься ягутся лечься
SFX V ять ю ять
SFX V ять ем ять
SFX V ять ешь ять
SFX V ять ете ять
SFX V ять ет ять
SFX V ять ют ять
SFX V яться юсь яться
SFX V яться емся яться
SFX V яться ешься яться
SFX V яться етесь яться
SFX V яться ется яться
SFX V яться ются яться
SFX V ать у дать
SFX V ать ем дать
SFX V ать ешь дать
SFX V ать ете дать
SFX V ать ет дать
SFX V ать ут дать
